【裁判字號】    88,上易,4509
【裁判日期】    890128
【裁判案由】    竊盜
【裁判全文】
臺灣高等法院刑事判決                  八十八年度上易字第四五０九號
    上  訴  人  臺灣臺北地方法院檢察署檢察官
    被      告  丙○○
右上訴人，因被告竊盜案件，不服臺灣臺北地方法院八十八年度易字第一九四七號，
中華民國八十八年七月二十一日第一審判決（起訴案號：台灣台北地方法院檢察署八
十八年度偵字第一二八０四號）提起上訴，本院判決如左：
    主  文
原判決撤銷。
丙○○共同連續竊盜，處有期徒刑柒月。
    事  實
一、丙○○前曾於民國八十四年間因犯煙毒罪，經台灣台北地方法院分別判決有期徒
    刑三年二月確定，復於八十五年間因竊盜、麻藥罪經台灣台北地方法院判決應執
    行有期徒刑六月確定，執行至八十七年六月十九日假釋，於假釋期間，猶不知悔
    改，竟與綽號「阿明」之不詳姓名成年男子，基於意圖為自己不法之所有之犯意
    聯絡，於八十八年六月三日上午十一時二十五分許，在臺北市○○路○段三六四
巷八號前，以開啟未上鎖車門之方式，竊取乙○○置放在車牌號碼ＤＡ－四二六
    八號小貨車內之行動電話充電器一個及內有現金新臺幣七千三百元（起訴書誤載
    為七千元）、身分證及當票、行車執照、保險卡、金融卡、信用卡各一張之手提
    包一個，得手後即騎乘機車至水源路旁之堤外公園朋分贓款時，適為乙○○發現
    報警於同日上午十一時四十分許，在臺北市○○區○○路一巷八號其住處前，為
    警循線查獲。丙○○又基於概括犯意，復於八十八年六月十三日十四時許及同年
    八月十一日二十時許，至台北市○○區○○路一一三號一樓全虹通訊莒光分店各
    竊取易利信廠牌行動電話充電器一個及諾基亞廠牌行動電話一支。
二、案經臺北市政府警察局萬華分局報請臺灣臺北地方法院檢察署檢察官偵查起訴及
    及以八十八年度偵字第一八八二二號移送本院併案審理。
    理  由
一、右揭事實，業據被告丙○○坦承不諱，核與被害人乙○○、黃淑美、黃倩純於警
    訊中指訴之情節相符，並有贓物領據二紙附卷可稽，事證明確，被告犯行洵堪認
    定。
二、核被告所為，係犯刑法第三百二十條第一項竊盜罪。被告就第一次犯行與綽號「
    阿明」之不詳姓名成年男子間，有犯意聯絡及行為分擔，均為共同正犯。其先後
    三次犯行，時間緊接，構成要件相同，顯係基於概括犯意為之，應依連續犯規定
    論以一罪並加重其刑。其第二、三次犯行，起訴書雖未述及，惟與已起訴之第一
    次犯行有連續犯之裁判上一罪關係，為起訴效力所及，基於審判不可分之原則，
    本院應併予審理。原審據以論科雖非無見，惟對於被告第二、三次犯行未及併予
    審理，尚有未洽。公訴人上訴指摘原判決不當，核有理由，應由本院將原判決撤
    銷改判。爰審酌被告於假釋期間再行犯罪，及其犯罪之動機、目的、手段、犯罪
    所生之損害、犯罪後坦承犯行之態度等一切情狀，量處如主文所示之刑，以示懲
    儆。
三、台灣台北地方法院檢察署八十八年度偵字第一八八二二號移送併案審理意旨另以
    被告丙○○於八十八年四月二十二日九時許，至台北市○○區○○路二段二二七
    之一號一樓全虹通訊西園分店竊取摩托羅拉廠牌行動電話一支。惟訊據被告丙○
    ○堅決否認此部分犯行，辯稱：「伊僅至全虹通訊莒光分店行竊，並未至西園分
    店行竊」等語。檢察官認被告有該次竊盜罪嫌，係依據被害人甲○○於警訊中之
    指訴，惟該被害人經本院傳喚三次均未到庭，據其於警訊中指稱：「被告至莒光
    店行竊被查獲後，伊經莒光店人員通知，調看錄影帶才知道伊於西園店之摩托羅
    拉廠牌行動電話一支亦係被告竊取」云云。惟經本院當庭勘驗扣案之錄影帶一卷
    ，內容係莒光店之監視錄影帶，並非西園店之監視錄影帶；況且被害人指證被告
    行竊之摩托羅拉廠牌行動電話一支亦無取獲。故並無其他證據足以佐證被害人甲
    ○○之指訴為真實。而被害人之指訴係以被告受處罰為目的，於無其他證據佐證
    下，尚難徒以被害人之指訴，遽入被告於罪，此外，尚查無其他積極證據足以證
    明被告此部分有竊盜犯行，因移送意旨認此與被告前開論罪科刑部分有裁判上一
    罪之關係，爰不另為無罪之諭知。
據上論斷，應依刑事訴訟法第三百六十九條第一項前段、第三百六十四條、第二百九
十九條第一項前段，刑法第二十八條、第五十六條、第三百二十條第一項，罰金罰鍰
提高標準條例第一條前段，判決如主文。
本案經檢察官費玲玲到庭執行職務。
中     華     民     國    八十九   年       一       月      二十八    日
                             臺灣高等法院刑事第十八庭
                                 審判長法  官  吳      敦
                                       法 官  吳  明  峰
                                       法  官  陳  忠  行
右正本證明與原本無異。
不得上訴。
                                       書記官  鎖  瑞  嶺
中     華     民     國    八十九   年       二       月        二      日
附錄本案論罪科刑法條全文
刑法第三百二十條第一項：
  意圖為自己不法之所有，而竊取他人之動產者，為竊盜罪，處五年以下有期刑、拘
役或五百元以下罰金。


司法院資訊處製作；財團法人民間司法改革基金會備份。
